【裁判字號】    89,易,2369
【裁判日期】    890930
【裁判案由】    妨害家庭
【裁判全文】
臺灣板橋地方法院刑事判決                      八十九年度易字第二三六九號
    公  訴  人  臺灣板橋地方法院檢察署檢察官
    被      告  甲○○
                丙○○
右列被告因妨害家庭案件，經檢察官提起公訴（八十九年度偵字第二三二九號、八十
九年度偵字第三六八四號），本院判決如左：
    主  文
甲○○連續與有配偶之人相姦，處有期徒刑伍月，如易科罰金以參佰元折算壹日。
丙○○連續與有配偶之人相姦，處有期徒刑伍月，如易科罰金以參佰元折算壹日。
    事  實
一、丙○○係乙○○之妻，甲○○則係丁○○之夫，均為有配偶之人，二人於民國八
    十四年間因跳舞而結識進而交往，二人均明知對方為有配偶之人，竟基於概括之
    犯意，自八十四年四月二十六日起至八十八年七月二十五日止，連續在台北縣市
    各汽車旅館發生性關係，而與對方相姦。嗣丙○○要求甲○○購買房屋，為甲○○所拒，丙○○乃屢次向主管機關檢舉甲○○住宅違建，及以電話或按門鈴之方
    式騷擾，致甲○○有意疏遠，丙○○乃以妨害自由之手段剝奪甲○○之行動自由
    ，經本院於八十八年十一月十一日以八十八年度訴字第一四八八號判處有期徒刑
    一年六月確定，經報紙媒體披露後，雙方之配偶乙○○、丁○○始知上情。
二、案經乙○○對甲○○、丁○○對甲○○、丙○○訴請臺灣板橋地方法院檢察署檢
    察官偵查起訴。
    理  由
一、訊據被告丙○○對前揭事實均坦承不諱，訊據被告甲○○固坦承與丙○○有發生
    性關係之行為，惟辯稱：其原本不知丙○○為有配偶之人，至八十七年間知其有
    先生後，其要離開丙○○，但丙○○不願意云云。惟查：（一）被告二人於八十
    四年間因跳舞而認識，旋即自八十四年四月二十六日起至八十八年七月二十五日
    止，在台北縣市各汽車旅館內發生性行為之關係，期間長達四年餘，且彼此均知
    對方為有配偶之人，此迭據被告丙○○於歷次偵查及本院審理中供明在卷。而被
    告甲○○對其於前揭時地與丙○○有發生性行為之關係，亦供認不諱。（二）被
    告二人自八十四年間因跳舞認識後，旋即交往，並自八十四年四月二十六日起發
    生性關係，二人交往期間，甲○○經常提供金錢予丙○○，每月二、三萬元不等
    ，後因甲○○購買一棟住宅予其妻丁○○，丙○○亦要求比照辦理，但為甲○○
    所拒，丙○○心生不滿，遂時常向主管機關檢舉甲○○之住宅違建，致甲○○所
    購買之住宅屢遭拆除，丙○○並且三番兩次打電話或按門鈴騷擾，至此甲○○乃
    有意疏遠，但丙○○不肯罷休，二人仍維持婚外情之關係，惟甲○○提供金錢日
    漸減少，丙○○竟思報復，為使甲○○難堪，於八十八年七月二十五日晚間八時
    二十分許，乘邀約甲○○外出前往台北縣三重市○○○路五一號七樓如意園賓館
    七０八號房休息之機會，暗中於啤酒內滲入鎮靜劑迷昏甲○○後，取走甲○○當
    天所穿所有衣褲等物，以此方法剝奪甲○○之行動自由，丙○○因此經本院判處
    有期徒刑一年六月確定，現正執行中。被告甲○○於該案件審理中，亦坦承與丙○○有發生性關係之行為，後因丙○○要求購買房屋，為其所拒後，丙○○即三
    番兩次向主管機關檢舉其住宅違建，及屢次騷擾，甲○○始有意疏遠，且自其與
    丙○○之電話對談中，亦知其明知丙○○為有配偶之人，此為本院審理該案時職
    務上所知之事實，並有本院八十八年度訴字第一四八八號判決附卷可查。被告甲○○辯稱其原本不知丙○○為有配偶之人，其於八十七年間知道後，有意離開，
    但丙○○不願意云云，顯係卸責之詞，不足採信。本件事證明確，被告等犯行洵
    堪認定，應依法論科。
二、核被告甲○○、丙○○所為，均係犯刑法第二百三十九條後段之相姦罪。被告二
    人先後數行為，時間緊接，所犯罪名與構成要件均屬相同，顯係基於概括之犯意
    為之，應依刑法第五十六條連續犯之規定，各論以一罪並均加重其刑。爰審酌被
    告等之素行、犯罪之動機、目的、手段、智識程度及犯罪後之態度等一切情狀，
    各量處如主文所示之刑，並諭知易科罰金之折算標準。公訴意旨另以：被告甲○○係丁○○之夫，為有配偶之人，於前揭時地與丙○○為通姦之行為，因認被告
    甲○○涉有刑法第二百三十九條前段之通姦罪嫌。惟查，刑法第二百三十九條之
    罪，依同法第二百四十五條第一項規定，乃告訴乃論之罪，茲據告訴人丁○○撤
    回對被告甲○○之告訴，因通姦與相姦罪，乃屬裁判上一罪之關係，此部分爰不
    另為公訴不受理之判決。
據上論斷，應依刑事訴訟法第二百九十九條第一項前段，刑法第五十六條、第二百三
十九條後段、第四十一條、罰金罰鍰提高標準條例第二條，判決如主文。
本案經檢察官李海龍到庭執行職務
中      華      民      國      八十九      年      九    月    三十    日
                                      臺灣板橋地方法院刑事第一庭
              法  官  毛  崑  山
右正本證明與原本無異
如不服本判決應於送達後十日內向本院提出上訴狀
                                          書記官  章  宏  萱
中      華      民      國      八十九      年      九    月    三十    日
附錄本案論罪科刑法條全文：
刑法第二百卅九條：
有配偶而與人通姦者，處一年以下有期徒刑，其相姦者亦同。


司法院資訊處製作；財團法人民間司法改革基金會備份。
